臺灣臺北地方法院民事裁定　　　　　 100年度消債清字第39號
聲　請　人
即　債務人　范欣榆
代　理　人　林彥苹律師
相　對　人
即　債權人　華南商業銀行股份有限公司
法定代理人　王濬智
代　理　人　許方如
相　對　人
即　債權人　國泰世華商業銀行股份有限公司
法定代理人　汪國華
代　理　人　劉士銘
相　對　人
即　債權人　花旗（台灣）商業銀行股份有限公司
法定代理人　管國霖
相　對　人
即　債權人　澳商澳盛銀行集團股份有限公司台北分公司
法定代理人　經天瑞
相　對　人
即　債權人　渣打國際商業銀行股份有限公司
法定代理人　曾璟璇
相　對　人
即　債權人　豐（台灣）商業銀行股份有限公司
法定代理人　李鐘培
相　對　人
即　債權人　聯邦商業銀行股份有限公司
法定代理人　李憲章
代　理　人　蕭智中
相　對　人
即　債權人　遠東國際商業銀行股份有限公司
法定代理人　洪信德
相　對　人
即　債權人　永豐商業銀行股份有限公司
法定代理人　邱正雄
代　理　人　許紜蓁
相　對　人
即　債權人　台新國際商業銀行股份有限公司
法定代理人　蔡榮棟
相　對　人
即　債權人　日盛國際商業銀行股份有限公司
法定代理人　陳棠
相　對　人
即　債權人　中國信託商業銀行股份有限公司
法定代理人　辜松
相　對　人
即　債權人　富全國際資產管理股份有限公司
法定代理人　陳文展
相　對　人
即　債權人　富邦資產管理股份有限公司
法定代理人　陳紹興
相　對　人
即　債權人　臺北市交通事件裁決所
相　對　人
即　債權人　磊豐國際資產管理股份有限公司
法定代理人　李震岳
上列當事人間消費者債務清理事件，本院裁定如下：
    主  文
債務人范欣榆自中華民國一百年十二月二十三日下午四時起開始
清算程序。
本件命司法事務官進行清算程序。
    理  由
一、按債務人有薪資、執行業務所得或其他固定收入，法院認更
    生方案之條件公允者，得不經債權人會議可決，逕依債務人
    之聲請或依職權以裁定認可更生方案；惟更生方案未依消費
    者債務清理條例第59條、第60條規定可決時，除有該條例第
    64條規定之情形外，法院應以裁定開始清算程序，消費者債
    務清理條例（下稱本條例）第64條第1項、第61條分別定有
    明文。又法院開始清算程序之裁定，應載明其年、月、日、
    時，並即時發生效力，亦為本條例第83條第1項所明定。
二、經查，本件聲請人即債務人前聲請更生，經本院以99年度消
    債更字第135號民事裁定開始更生程序在案，嗣經本院民事
    執行處進行更生程序，聲請人提出：以1個月為1期，每期清
    償新臺幣（下同）3,510元，共96期。年終獎金部分，共8期
    ，於每年3月清償獎金數額之半數即1萬5,733元，扣薪款9萬
    2,809元部分將其中之半數4萬6,405元清償，清償總金額為
    50萬9,229元（清償成數占總金額之7%；占債權本金之14.24
    %）之更生方案，由本院民事執行處採行書面可決方式，於
    100年9月21日以北院木99司執消債更恩字第52號函通知各債
    權人表示意見，債權人台新國際商業銀行股份有限公司、渣
    打國際商業銀行股份有限公司、花旗（台灣）商業銀行股份
    有限公司、豐（台灣）商業銀行股份有限公司、遠東國際
    商業銀行股份有限公司、華南商業銀行股份有限公司、日盛
    國際商業銀行股份有限公司、富邦資產管理股份有限公司、
    澳商澳盛銀行集團股份有限公司臺北分公司、永豐商業銀行
    股份有限公司、國泰世華商業銀行股份有限公司、中國信託
    商業銀行股份有限公司及聯邦商業銀行股份有限公司中，除
    債權人聯邦商業銀行股份有限公司逾期表示不同意而視為同
    意外，其餘債權人均具狀表示不同意該更生方案，致更生方
    案未獲已申報無擔保及無優先權債權人過半數，且所代表之
    債權額，逾已申報無擔保及無優先權總債權額之二分之一之
    同意，亦即聲請人所提之更生方案，未能依本條例第60條規
    定獲得債權人會議之可決。次查，聲請人於100年9月16日之
    更生方案中，每月平均薪資約為3萬1,462元，而每月生活必
    要費用之支出為2萬7,955元，並須扶養其父母，堪認其所提
    出之膳食、租金、水電瓦斯等每月生活費用均屬必要，惟依
    聲請人所提出之更生方案，聲請人除每月固定薪資外，每年
    尚有年終獎金（1個月為基礎）及不固定之考核獎金（最低
    為0、最高為0.7個月），此有聲請人於100年4月20日陳報狀
    提出之歐華酒店備忘錄附於本院99年度執消債更字第52號卷
    內可按。然依聲請人所提之更生方案，聲請人僅願將年終獎
    金之半數即1萬5,733元納入更生方案，且未說明為何有留存
    半數年終獎金及全部考績獎金之必要，而聲請人所提之更生
    方案，若清償完畢，亦僅約佔總債權額729萬2,517元之7%，
    清償成數實屬過低，則聲請人於積欠龐大債務之情形下，就
    其以年終獎金及考核獎金清償債務所提出之清償方式，顯未
    將其可處分所得扣除前開必要生活費用後之餘額，全數用於
    清償，而有未盡力清償之情形，故難認聲請人所提更生方案
    之條件公允，亦不符合得由本院逕以裁定認可更生方案之要
    件。是本院民事執行處司法事務官因認上開聲請人所提出之
    更生方案並不公允，無從依本條例第64條第1項之規定逕予
    認可，堪認有理。故而，本件依本條例第64條第1項之規定
    ，無從依職權認可聲請人之更生方案。基此，參酌上開說明
    ，堪認應依本條例第61條之規定，由本院裁定開始清算程序
    。
三、綜上，鑒於聲請人所提更生方案未能可決，且不符合逕行認
    可之要件，是依上開說明，爰裁定如主文。
中    華    民    國   100    年    12    月    23    日
                  民事第二庭    法  官  陳慧萍
以上正本係照原本作成。
開始清算程序之裁定不得抗告。
本裁定已於100年12月23日下午4時公告。
中    華    民    國   100    年    12    月    23    日
                                書記官  黃靖雅